【裁判字號】    99,台抗,448
【裁判日期】    990617
【裁判案由】    聲請撤銷假扣押裁定
【裁判全文】
最高法院民事裁定              九十九年度台抗字第四四八號
再 抗告 人  乙○○
訴訟代理人  徐盛國律師
上列再抗告人因與相對人甲○○間聲請撤銷假扣押裁定事件，對
於中華民國九十九年二月二十三日台灣高等法院台中分院裁定（
九十九年度抗更(二)字第四五號），提起再抗告，本院裁定如下：
    主  文
原裁定廢棄。
相對人在原法院之抗告駁回。
抗告及再抗告訴訟費用均由相對人負擔。
    理  由
按債權人受本案敗訴判決確定，債務人得聲請撤銷假扣押裁定，
民事訴訟法第五百三十條第一項定有明文。本件相對人聲請台灣
彰化地方法院（下稱彰化地院）以九十四年度裁全字第一五六號
裁定（下稱系爭假扣押裁定）准對再抗告人財產為假扣押，其所
欲保全之本案請求乃相對人對於再抗告人之侵權行為損害賠償請
求權，此觀相對人假扣押聲請狀所載之原因事實：再抗告人故意
不法將相對人之股份移轉登記予不知情之傅清甲，再非法將清甲
企業股份有限公司所有坐落彰化縣北斗鎮○○段四九四之二九○
、四九四之二九一、四九四之二九九、四九四之三○○、四九四
之九三五、四九四之九五八地號等六筆土地及其上建物移轉登記
在再抗告人名下，致相對人受有新台幣九百十八萬元之損害，得
依民法第一百八十四條第一項規定，請求再抗告人賠償等情即明
。而相對人聲請假扣押所欲保全之本案請求，雖以備位之訴提起
，但與其所謂先位之訴即塗銷登記（民法第八十七條）、撤銷詐
害行為（民法第二百四十四條）（見本院九十八年度台抗字第八
四號卷第一○頁、第九三七號卷第四○及四一頁），均已受敗訴
判決確定（原法院九十六年度重上字第一六號及九十七年度重上
更(一)字第三八號判決、本院九十九年度台上字第四六四號裁定）
，則依上開說明，再抗告人聲請撤銷系爭假扣押裁定，自應准許
。原法院以相對人聲請假扣押所欲保全之本案請求，尚未全部受
敗訴判決確定，將彰化地院撤銷系爭假扣押裁定之裁定廢棄，並
駁回再抗告人之聲請，不無違誤。再抗告意旨，指摘原裁定不當
，求予廢棄，非無理由。應由本院自為裁定，將原裁定廢棄，駁
回相對人在原法院之抗告。
據上論結，本件再抗告為有理由。依民事訴訟法第四百九十五條
之一第二項、第四百七十七條第一項、第四百七十八條第一項第
一款、第九十五條、第七十八條，裁定如主文。
中    華    民    國  九十九  年    六    月   十七   日
                      最高法院民事第六庭
                          審判長法官  劉  福  來
                                法官  陳  國  禎
                                法官  陳  重  瑜
                                法官  吳  麗  女
                                法官  簡  清  忠
本件正本證明與原本無異
                                      書  記  官
中    華    民    國  九十九  年    六    月  二十八  日
                                                    ｍ

司法院資訊處製作；財團法人民間司法改革基金會備份。
